臺灣臺北地方法院民事判決　九十年度訴字第五八五五號
　　原　　　告　　智貫企業有限公司
　　法定代理人　　甲○○
　　複　代理人　　乙○○
　　被　　　告　　正羊實業有限公司
　　法定代理人　　丁○○
　　複　代理人　　丙○○
右當事人間請求給付貨款事件，本院判決如左：
    主    文
被告應給付原告新台幣貳佰肆拾萬陸仟肆佰肆拾貳元，及自民國九十年十一月二十三
日起至清償日止，按年息百分之五計算之利息。
訴訟費用由被告負擔。
本判決於原告以新台幣捌拾萬元為被告供擔保後，得假執行。但被告如於假執行程序
實施前，以新台幣貳佰肆拾萬零陸仟陸佰肆拾元為原告預供擔保，得免為假執行。
    事    實
甲、原告方面：
  一聲明：除假執行供擔保金額外，如主文第一項所示。
  二陳述：
    (一)被告於民國八十九年六月底至同年十二月間，陸續向原告下單訂購買ＣＶＣ針
      織成品布，原告並已依約交貨，惟被告積欠如後列之貨款未付：
      1.被告於八十九年八月廿九日向原告訂貨，貨價（含稅）計一百二十七萬四千
        七百七十三元。
      2.被告於八十九年八月三十日向原告訂貨，貨價（含稅）計一百零六萬一千二
        百廿六元。
      3.被告嗣向原告追加訂貨，貨價（含稅）計七萬零四百四十三元。
    (二)合計被告共積欠原告貨款二百四十萬六千四百四十二元，原告屢次催討未果，
      爰依據兩造間之買賣契約，請求被告給付價金。
  三證據：提出銷貨單、對帳單、主料採購單、統一發票等件為證。
乙、被告方面：
  一聲明：
    1.原告之訴駁回。
    2.如受不利判決，願供擔保請准宣告免為假執行。
  二陳述：
    (一)八十九年六月間，訴外人即被告之客戶碩紡興業有限公司（下稱碩紡公司）向
      被告下單採購成衣，要求被告必須向原告購布製造，碩紡公司擅自以被告公司
      之訂單下原告下單買布，被告並非買賣契約之當事人，不負給付貨款之責。
    (二)兩造曾於九十年初會同碩紡公司負責人許錦盛針對系爭貨款之事進行會商，會
      中碩紡公司承諾願應負擔一半貨款，碩紡公司既已承擔部分債務，縱認被告為
      買受人，亦僅應給付原告半數貨款。
  三證據：聲請訊問證人陶莉莉、張慧蘭、許錦盛。
    理    由
一原告主張其於八十九年八月至十二月期間，先後交付貨款合計二百四十萬六千四百
  四十二元之ＣＶＣ針織成品布予被告，被告迄未付款等事實為兩造所不爭執，並有
  銷貨單、對帳單、主料採購單、統一發票等件在卷可稽，均堪信為真正。
二被告對原告依據買賣契約已交付前開貨物一節不爭執，惟辯稱伊非買賣契約當事人
  、訴外人碩紡公司已承擔半數價金債務云云。經查：
  (一)針對兩造是否成立買賣契約一節，證人即被告之副總經理陶莉莉雖到庭證稱其未
    曾見過被告向原告購布之訂單，曾聽同事說碩紡公司擅自以被告公司名義向原告
    下單買布等語（見本院九十一年二月五日言詞辯論筆錄），惟被告公司實際承辦
    此業務之採購人員張慧蘭到庭證稱：「在八十九年七月開始被告向原告公司買布
    ，至八十九年年底。我們公司向原告買布是因為我們的客戶碩紡公司請我們公司
    製造成衣，指定我們向原告買布，碩紡公司以我們公司名義定單內容，碩紡定單
    製作好後拿給我們，我們再傳真給原告下單，一開始兩造交易很順利，後來我們
    公司好像有欠貨款，據我所知大約二百多萬元的貨款未付給原告」等語（見本院
    九十年三月八日言詞辯論筆錄），顯見被告確係以自己名義向原告下單，兩造間
    業已成立買賣契約無疑。而證人陶莉莉既非親自承辦系爭採購業務之人，其對被
    告向原告下單經過之陳述，亦僅轉述他人之說法，自無由以其所為證言做成對被
    告有利之認定。
  (二)另就碩紡公司是否承擔半數系爭買賣價金債務一節，證人陶莉莉到庭為肯定之證
    述，惟為原告所否認，證人即碩紡公司負責人許錦盛亦到庭證稱：「：：：積欠
    貨款的事，他們雙方（即兩造）有找我出面協調，我曾和這兩家公司的人開過一
    次協調會，地點在正羊公司上班的地方，協調會的確切時間我已不記得，我只記
    得當時智貫的謝先先、正羊的楊先生及我有在場，在場的還有正羊公司的其他人
    ，當天會中對正羊所積欠的貨款如何解決並未作成結論，也沒有簽署任何書面的
    協議」等語（見本院九十年三月八日言詞辯論筆錄），與證人陶莉莉所述相異，
    而陶莉莉為被告公司之副總經理，所為證言難免偏頗，本院認尚難遽以其之證言
    ，即認碩紡公司業與被告或原告成立債務承擔契約，而可任令被告解免給付半數
    貨款之責。
三按買受人對於出賣人，有交付約定價金及受領標的物之義務；遲延之債務，以支付
  金錢為標的者，債權人得請求依法定利率計算之遲延利息；民法第三百六十七條、
  第二百三十三條第一項分別定有明文。兩造間有買賣契約存在，且被告未因碩紡公
  司為債務承擔而解免給付貨款之責，業如前述，則被告依約自應給付原告價金，並
  自遲延給付價金之日起，按法定利率給付遲延利息。
四從而，原告依據兩造間之買賣契約，請求被告給付價金二百四十萬六千四百四十二
  元，及自起訴狀繕本送達翌日即九十年十一月廿三日起至清償日止，按年息百分之
  五計算之法定遲延利息，為有理由，應予准許。
五兩造均陳明願供擔保，分別聲請宣告假執行或免為假執行，經核均無不合，爰各酌
  定如主文第三項所示之擔保金額，併予准許。
據上論結，原告之訴為有理由，依民事訴訟法第七十八條、第三百九十條第二項、第
三百九十二條，判決如主文。
中　　　華　　　民　　　國　　九十一　　年　　　四　　　月　　　十八　　日
                                            民事第二庭法      官　陳婷玉
右為正本係照原本作成
如對本判決上訴，須於判決送達後廿日內向本院提出上訴狀
中　　　華　　　民　　　國　　九十一　　年　　　四　　　月　　　十八　　日
　　　　　　　　　　　　　　　　　　　　　　　　　　　法院書記官　王  儀
